【裁判字號】    99,易,1765
【裁判日期】    990805
【裁判案由】    竊盜
【裁判全文】
臺灣板橋地方法院刑事判決              99年度易字第1765號
公  訴  人  臺灣板橋地方法院檢察署檢察官
被      告  乙○○
上列被告因竊盜案件，經檢察官提起公訴（99年度偵字第2740號
），本院依簡式審判程序判決如下：
    主  文
乙○○共同攜帶兇器、毀越安全設備竊盜，累犯，處有期徒刑壹
年肆月；減為有期徒刑捌月。
    事  實
一、乙○○前因偽造文書案件，經本院以93年度簡字第3528號判
    處有期徒刑3 月確定；另因竊盜案件，經臺灣臺北地方法院
    以93年度易字第1098號判處有期徒刑6 月確定，該二案嗣經
    臺灣臺北地方法院以94年度聲字第316 號裁定應執行有期徒
    刑8 月確定，已於民國95年2 月23日縮刑期滿執行完畢。仍
    不知悔改，竟與真實姓名年籍不詳、綽號「阿興」成年男子
    共同基於意圖為自己不法所有之犯意聯絡，於96年2 月3 日
    凌晨1 時許，由「阿興」駕駛車號不詳之橘紅色「MARCH 」
    牌自用小客車，搭載乙○○至臺北縣五股鄉○○路○ 段76號
    「臺灣優力加油站成泰站」，將車停在自助洗車區，渠2 人
    下車，由「阿興」持客觀上可供兇器使用之金屬破壞剪1 支
    （未扣案），剪開毀壞該加油站辦公室後方之防盜鋁窗，並
    徒手開啟未上鎖之玻璃窗，再由乙○○攀爬踰越該窗而進入
    辦公室，從內部開啟大門，讓「阿興」一起進入辦公室，合
    力將其內保險箱1 個（內有現金新臺幣《下同》242,008 元
    及價值8,875 元之油票）搬上「阿興」所駕駛之自用小客車
    並載離現場而竊取之。得手後，至不詳處所破壞該保險箱，
    將其內財物朋分花用。嗣因該加油站人員察覺遭竊，報警處
    理，經警在現場遺留之飲料瓶口採得唾液檢體，送驗結果與
    乙○○之DNA-STR 型別相符，始循線查悉上情。
二、案經臺北縣政府警察局蘆洲分局報請臺灣板橋地方法院檢察
    署檢察官偵查起訴。本院於準備程序進行中，被告就被訴事
    實為有罪之陳述，經告知被告簡式審判程序之旨，並聽取當
    事人意見後，裁定進行簡式審判程序。
    理  由
一、上揭事實，業據被告乙○○於偵訊及本院審理時坦承不諱，
    核與證人即「臺灣優力加油站成泰站」員工湯勝得、張國峰
    於警詢時、站長甲○○於警詢及偵訊時所述失竊情節相符，
    且有成泰站日報表1 份（見偵卷第90、91頁）、臺北縣政府
    警察局蘆洲分局現場採證照片21幀（見偵卷第40至50頁）、
    現場監視器翻拍照片74幀（見偵卷第52至88頁）、臺北縣政
    府警察局98年11月24日北縣警鑑字第0980177079號鑑驗書、
    內政部警政署刑事警察局99年5 月13日99年刑鑑字第099006
    4728號函及所附自白書各1 份附卷可稽，足認被告上開任意
    性之自白與事實相符。本案事證已臻明確，被告犯行堪予認
    定，應依法論科。
二、查被告與真實姓名年籍不詳、綽號「阿興」成年男子行竊使
    用之金屬破壞剪1 支，固未扣案，惟依被告所供，係類似一
    般五金工具之鐵鉗（見本院卷第57頁），且該金屬工具既可
    持以剪開毀壞鋁窗，造成平整之破壞痕跡，足見其質地應屬
    堅硬，且有把手可供人握取操作，倘持以揮刺擊打，顯足以
    傷害人之生命、身體、安全，具客觀上之危險性，自屬兇器
    無疑。又鋁窗之作用既在防閑，應屬刑法第321 條第1 項第
    2 款之安全設備無疑。是核被告所為，係犯刑法第321 條第
    1 項第2 款、第3 款之攜帶兇器、毀越安全設備竊盜罪。就
    上揭犯行，被告與「阿興」間有犯意聯絡及行為分擔，為共
    同正犯。又被告曾受如上揭事實欄第一項所述有期徒刑之執
    行完畢，有臺灣高等法院被告前案紀錄表在卷可考，其於受
    有期徒刑之執行完畢後，5 年以內故意再犯本件有期徒刑以
    上之罪，為累犯，應依刑法第47條第1 項規定加重其刑。爰
    審酌被告之素行狀況、犯罪之動機、目的、手段、竊得財物
    之價值、對於被害人所生之損害程度及犯後尚能坦承犯行，
    已有悔意等一切情狀，量處如主文所示之刑，以示懲儆。被
    告與共犯持以行竊之金屬破壞剪1 支，未據扣案，無證據堪
    認目前仍然存在且係被告或共犯所有之物，爰不予宣告沒收
    ，附此敘明。末查，本件被告之犯罪時間係在96年4 月24日
    以前，合於中華民國九十六年罪犯減刑條例所定之減刑條件
    ，爰依該條例規定減其宣告刑二分之一。
據上論斷，應依刑事訴訟法第273 條之1 第1 項、第299 條第1
項前段，刑法第28條、第321 條第1 項第2 款、第3 款、第47條
第1 項，中華民國九十六年罪犯減刑條例第2 條第1 項第3 款、
第7 條，判決如主文。
本案經檢察官黃明絹到庭執行職務。
中    華    民    國    99    年    8     月    5     日
                  刑事第八庭  法  官  朱嘉川
以上正本證明與原本無異。
如不服本判決應於收受送達後10日內向本院提出上訴書狀，並應
敘述具體理由；其未敘述上訴理由者，應於上訴期間屆滿後20日
內向本院補提理由書（均須按他造當事人之人數附繕本）「切勿
逕送上級法院」。
                              書記官  陳聖儒
中    華    民    國    99    年    8     月    5     日
附錄本案論罪科刑法條全文：
中華民國刑法第321 條：
犯竊盜罪而有左列情形之一者，處6月以上、5年以下有期徒刑：
一  於夜間侵入住宅或有人居住之建築物、船艦或隱匿其內而犯
    之者。
二  毀越門扇、牆垣或其他安全設備而犯之者。
三  攜帶兇器而犯之者。
四  結夥三人以上而犯之者。
五  乘火災、水災或其他災害之際而犯之者。
六  在車站或埠頭而犯之者。
前項之未遂犯罰之。

司法院資訊處製作；財團法人民間司法改革基金會備份。
